# Ian Felguera

# RESPONSABLE SISTEMAS IT

## Contacto

ian.felguera@outlook.com

695 82 05 71

# **Habilidades**

Trabajo en Equipo

Iniciativa y Proactivdad

Actitud Proactiva y Resolutiva

Resolución de Problemas

Razonamiento analítico

Gestión del Tiempo

Liderazgo

Administrador Office365

# **Idiomas**

Español Nativo

Inglés C1

# Sobre mí

Responsable de sistemas IT con experiencia en liderazgo de equipos y gestión de intervenciones técnicas en entornos laborales. Estudiante de Ingeniería Informática en la Universidad Francisco de Vitoria, destacando por mi capacidad para compaginar estudios y trabajo gracias a una planificación eficiente.

Mi enfoque profesional se centra en la solución de problemas tecnológicos, la coordinación de equipos y la implementación de sistemas eficaces. Me interesa especialmente el impacto de la tecnología en la seguridad y eficiencia.

Cuento con habilidades sólidas en la gestión de proyectos y la creación de experiencias impactantes, como la organización de eventos y actividades que combinan tecnología y creatividad.

# Experiencia

### Responsable Sistemas IT

ALBIE S.A. 06/2023 - Actualidad

Responsable de Sistemas Informaticos, encargado de coordinar el funcionamiento diario del departamento informatico. En continua colaboracion con la Directora IT, ejecucion de diversos proyectos para asegurar la eficacia y fiabilidad de nuestra infraestructura tecnologica, trabajo conjuntamente con la Responsable de Seguridad para garantizar la conformidad con estandares como ENS y 27001.

Administrador de Office 365 y dominios del sistema, optimizar el rendimiento y asegurar su integridad y seguridad. Mi compromiso reside en mantener nuestros sistemas informaticos actualizados, protegidos y alineados con los objetivos estrategicos de la organizacion

### Estudiante en prácticas

BULEVAR INFORMÁTICA S.L. 04/2023 - 06/2023

Durante mi periodo de practicas en el contexto de mi formacion en ASIR [Administracion de Sistemas Informaticos en Red), tuve la oportunidad de desempenar el rol de coordinador, supervisando el trabajo diario de dos alumnos en practicas de grado medio de informatica. Esta experiencia me permitio adquirir habilidades en la gestion de equipos de trabajo, así como en la coordinacion de labores diarias y el aprendizaje de como llevar a cabo provectos de manera efectiva.

#### Técnico Informatico

**ALBIE S.A.** 04/2022 - 04/2023

Tecnico Informatico con enfoque en la formacion de usuarios en herramientas de ofimatica y la resolucion agil de incidencias y solicitudes mediante SysAid. Experiencia en mantenimiento y adecuación de equipos en diversas delegaciones. Gestion de terminales moviles a traves de MDM de Knox Managed, así como en la configuracion de equipos a traves de Microsoft Intune y la implementacion de políticas de seguridad conforme a estandares como ENS y 27001. Capacidad para realizar multiples labores con eficacia y atencion al detalle."

# Formación

## (2024- actualidad) Ingeniería Informática

Universidad Francisco de Vitoria

(2020-2023) Administración Sistemas Informáticos en Red

IES María Zayas y Sotomayor

(2018-2020) Bachillerato Cientifico

IES Gregorio Peces-Barba